【裁判字號】    93,上更(一),756
【裁判日期】    950104
【裁判案由】    偽造有價證券等
【裁判全文】
臺灣高等法院刑事判決             93年度上更(一)字第756號
上  訴  人  臺灣臺北地方法院檢察署檢察官
被      告  乙○○
                      .S.A
                      徐玉蘭律師代收)
被      告  丙○○○
                      樓
                      .S.A
                      徐玉蘭律師代收)
上列二人共同
選任辯護人  徐玉蘭律師
上列上訴人因被告偽造有價證券等案件，不服臺灣臺北地方法院
八十六年度訴字第九九八號，中華民國八十九年十二月三十日第
一審判決（起訴案號：臺灣臺北地方法院檢察署八十六年度偵緝
字第一二四號、偵字第五五八三號），提起上訴，判決後，經最
高法院第一次發回更審，本院判決如下：
    主  文
上訴駁回。
    理  由
一、按提起上訴，應自判決送達後10日內為之，刑事訴訟法第34
    9條定有明文。又第二審法院上訴有刑事訴訟法第362條上訴
    權已喪失之情形者，應以判決駁回之，刑事訴訟法第367條
    前段亦定有明文。而上訴期間自送達判決後起算，係指經有
    合法之送達者而言，如該項判決並非合法送達，只能以受送
    達人實際接受判決時，為起算上訴期間之標準（最高法院二
    十八年上字第八號判例參照）。
二、經查：
  I本案原審法院係於89年12月29日審理終結，同年月30日宣判
    被告二人均無罪。對於本案原審無罪之判決，台北地檢署係
    於90年3月1日函附檢察官上訴書向原審法院提起上訴，其上
    訴書所載製作日期為90年2月26日，有該署90年3月1日甲○
    銘盈90請上160字第160號函一件存卷（本院上訴卷第14頁）
    可考。至於原審將判決書送達檢察官之送達證書上所載送達
    日期係載為「90年2月19日」，亦有該送達證書一份在卷（
    原審卷第177頁）可考。足見就表面以觀，檢察官提起上訴
    ，係在法定上訴期間之內為之，並無逾期可言。
  II事實上，當年原審法院審理之刑事案件，於終結後，就裁判
    書對檢察官之送達方法，係由該院刑事科承辦股書記官將裁
    判書交由原審法院法警室，再由承辦送達職務之法警人員於
    「送達檢察官裁判書類登記簿」內，逐件登載送出日期、案
    號、股別等項目於相關欄，依所載「交付送達」日期，當天
    送相配置並為起訴之台北地檢署，先由其統計室之統計員蒐
    集登記各股檢察官收受件數，並在該登記簿相關欄上蓋章後
    ，亦於當天即令原承辦送達職務之法警人員將原簿連同裁判
    書轉送至檢察官辦公室，未待檢察官簽收即放置於承辦檢察
    官之辦公桌上。嗣原審法院之送達法警，每日上班時間均至
    檢察官辦公室收簿子，如有經檢察官簽收蓋章者，即予收回
    ，並將經檢察官蓋章之送達回證收回轉送原審法院承辦股書
    記官等情，業據證人即原審法院原承辦本件送達職務之法警
    丁○○到庭結證綦詳（本院更一審卷94年12月28日準備程序
    筆錄），核與卷附原審法院94年8月8日北院錦文澄字第0940
    004456號及94年10月17日北院錦文澄字第0940005253號兩份
    函件所敘送達情形大致相符。復經調閱原審法院88年至91年
    盈（二）「送達檢察官裁判書類登記簿」（下稱登記簿）查
    核無誤。
  III本件應送達之原審判決書，係由原審法院承辦股交法警室法
    警丁○○負責送達，據丁○○證述略稱：根據登記簿上所載
    送達日期為90年2月5日，為何檢察官蓋的收受日期章為90年
    2月19日我不清楚，因為我沒有親眼看到他蓋章，我每天去
    檢察官辦公室收簿子，看看檢察官有蓋章於送達證書及簿子
    ，就將簿子一起收回來，我是以檢察官蓋章簽收日期即90年
    2月19日，我就比照在送達證書上蓋同一日期為送達等語。
    足見法警丁○○係早在90年2月5日即將判決書送至台北地檢
    署承辦檢察官之辦公桌上。至於送達證書上之所以蓋上90年
    2月19日為送達日，係因檢察官以該日作為蓋章簽收日而已
    ，乃配合檢察官之日期章戳，並非確係檢察官當日（90年2
    月19日）簽收。另據台灣台北地方法院檢察署以中華民國94
    年11月4日甲○大研字第0941100102號函，答復本院略稱：
    本署陳進德檢察官自90年2月5日至90年2月18日止，並無請
    假紀錄等語。再參以原審法院88年至91年盈（二）「送達檢
    察官裁判書類登記簿」上所記載，自90年6月26日起至91年
    12 月23日止，除90年7月25日一次慢二天收受外，陳進德檢
    察官均能在交付送達之同一日蓋章簽收判決，顯見陳檢察官
    確可在法警丁○○交付送達之同一日（即90年2月5日）蓋章
    簽收判決，而且應以此為常態。足證本件送達證書上所記載
    陳進德檢察官90年2月19日收受判決之記載並非正確，應認
    本件原審判決書係早於90年2月5日已向檢察官為合法送達。
三、依上所述，本件原審判決書既於90年2月5日送達檢察官收受
    ，公訴人卻遲至90年3月1日始向原審法院提起上訴，顯已逾
    越法定上訴期間十日之期限，喪失其上訴權，依照上開說明
    ，其上訴違背程序要件，自應依法駁回其上訴，並不經言詞
    辯論為之。
據上論斷，應依刑事訴訟法第367條前段、第372條，判決如主文
。
中    華    民    國    95    年    1     月    4     日
                  刑事第十七庭  審判長法  官  鄭文肅
                                      法  官  蘇隆惠
                                      法  官  施俊堯
以上正本證明與原本無異。
檢察官如不服本判決應於收受送達後十日內向本院提出上訴書狀
，其未敘述上訴之理由者並得於提起上訴後十日內向本院補提理
由書（均須按他造當事人之人數附繕本）。
                                      書記官  邵淑津
中    華    民    國    95    年    1     月    5     日


司法院資訊處製作；財團法人民間司法改革基金會備份。
